【裁判字號】    92,訴,701
【裁判日期】    920417
【裁判案由】    毒品危害防制條例
【裁判全文】
臺灣臺中地方法院刑事判決                          九十二年度訴字第七一號
    公  訴  人  臺灣臺中地方法院檢察署檢察官
    被      告  甲○○
右列被告因違反毒品危害防制條例案件，經檢察官提起公訴（九十二年度毒偵字第一
五六號），本院判決如左：
    主  文
甲○○連續施用第一級毒品，處有期徒刑拾月。扣案之注射針筒貳支及自製藥鏟壹支
均沒收；又施用第二級毒品，處有期徒刑肆月；應執行有期徒刑壹年，扣案之注射針
筒貳支及自製藥鏟壹支，均沒收。
    事  實
一、甲○○前於民國八十九年間，因施用毒品案件，經依本院裁定送觀察、勒戒後，
    認有繼續施用毒品之傾向，經本院以八十九年度毒聲字第七三一七號裁定令入戒
    治處所施以強治戒治一年，於九十年十二月十四日強制戒治期滿，嗣由臺灣臺中
    地方法院檢察署檢察官於九十一年一月十一日，以九十一年度戒毒偵字第四四號
    為不起訴處分確定，詎甲○○仍不知悔改，復向綽號「老二」真實姓名年籍不詳
    之成年人，購買或無償取得取得毒品後，基於施用第一級毒品海洛因之概括犯意
    ，自九十一年十二月十五日下午三時許，至九十二年一月六日（起訴書誤繕為一
    月七日）中午十二時許，在其臺中縣豐原市○○路○段八九巷三弄十一號住處，
    以將第一級毒品海洛因加水稀釋，再用針筒注射進皮膚之方式，每星期約施用一
    、二次之頻率，連續施用第一級毒品海洛因多次。嗣又另行起意，並基於施用第
    二級毒品安非他命之犯意，於九十二年一月七日中午十二時許，在上揭住處，以
    將第二級毒品安非他命放在過濾器燃燒，再吸入氣體之方式，施用第二級毒品安
    非他命一次。嗣於九十二年一月八日下午六時三十分許，在上址為警查獲，並當
    場扣得不明粉末二包（毛重三．四公克）、注射針筒二支及自製藥鏟一支。並經
    臺灣臺中地方法院檢察署檢察官聲請本院裁定送強制戒治，業經本院以九十二年
    度毒聲字第九十一號裁定令入強治戒治處所，施以強制戒一年。
二、案經臺中縣警察局移送臺灣臺中地方法院檢察署檢察官偵查起訴。
    理  由
一、訊據被告甲○○對於在右揭時、地有連續施用第一級毒品海洛因多次及有施用第
    二級毒品安非他命一次之事實均坦承不諱，且其於九十二年一月八日為警查獲時
    所採之尿液經送請臺中縣衛生局檢驗結果，確呈甲基安非他命及嗎啡之陽性反應
    ，此有該局煙毒尿液檢驗成績書乙紙在卷可稽（見偵卷第四九頁），復有扣案之
    注射針筒二支、自製藥鏟一支可為佐證，足認被告之自白與事實相符。又被告前
    因施用毒品案件，經送觀察、勒戒後，認有繼續施用毒品之傾向，經本院以八十
    九年度毒聲字第七三一七號裁定令入戒治處所施以強治戒治一年，於九十年十二
    月十四日強制戒治期滿，業經臺灣臺中地方法院檢察署檢察官以九十一年度戒毒
    偵字第四四號為不起訴處分確定，復因本件施用毒品犯行，業經本院以九十二年
    度毒聲字第九十一號裁定送強制戒治等情，有臺灣臺中地方法院檢察署九十一年
    度戒毒偵字第四四號不起訴處分書、本院九十二年度毒聲字第九十一號裁定、臺
    灣臺中地方法院檢察署刑案資料查註紀錄表及臺灣高等法院被告全國前案紀錄各
    一份附卷足參。本件事證明確，被告犯行堪以認定。
二、核被告所為，係犯毒品危害防制條例第十條第一項施用第一級毒品罪及同條例第
    十條第二項施用第二級毒品罪。被告為供施用而持有第一級毒品海洛因及第二級
    毒品安非他命，其持有之低度行為，已為施用之高度行為所吸收，不另論罪。又
    被告先後多次施用第一級海洛因之犯行，時間緊密，且觸犯構成要件相同之罪，
    顯係基於概括犯意反覆為之，為連續犯，應依刑法第五十六條規定，論以一罪，
    並加重其刑。被告所犯上開二罪間，犯意各別，構成要件互殊，應分論併罰。另
    查，公訴人雖認被告係自九十一年十二月中旬起至九十二年一月七日止，連續有
    施用第二級毒品安非他命之犯行，惟被告只坦承有於九十二年一月七日中午十二
    時許施用第二級毒品安非他命一次之事實，而依前述卷內尿液檢驗成績書，亦僅
    足以認定被告確有於九十二年一月七日施用第二級毒品安非他命一次之犯行，尚
    無法認定被告自九十一年十二月中旬至九十二年一月七日止，有連續施用第二級
    毒品安非他命多次之犯行，復參諸被告對於刑罰較重之連續施用第一級毒品海洛
    因之犯行，猶坦承不諱，核無就刑罰較輕之施用第二級毒品安非他命之犯行，故
    為掩飾之理，是以其自白僅有施用第二級毒品安非他命一次乙情，足堪採信。故
    就公訴人起訴自九十一年十二月中旬至九十二年一月六日止施用施用第二級毒品
    安非他命之部分，本應為無罪之諭知，惟公訴人認此部分，與本件施用施用第二
    級毒品安非他命之犯行，有連續犯之裁判上一罪關係，是就此部分爰不另為無罪
    之諭知，附此敘明。爰審酌被告前因施用毒品犯行曾經觀察、勒戒及戒治，竟又
    再施用毒品不輟，無視於毒品對於自身健康之戕害及國家對於杜絕毒品犯罪之禁
    令，惡性非輕，復斟酌被告坦承犯行，犯後態度尚稱良好，再本於施用毒品犯罪
    之人亦為「病人」之考量，且其若施以長時間戒治處遇，已足達到科以刑罰之「
    特別預防」機制等一切情狀，量處如主文所示之刑，並定其應執行刑。末查，扣
    案之注射針筒二支及自製藥鏟一支，為被告所有供其施用第一級毒品海洛因所用
    之物，業據被告供承在卷，爰依刑法第三十八條第一項第二款之規定予以宣告沒
    收，又扣案之不明粉末二包經送請法務部調查局鑑驗結果，均無毒品反應，此有
    該局鑑定通知書乙紙附卷可稽（見本院卷第二七頁），亦無證據足資證明，係供
    被告犯罪所用之物，爰不予宣告沒收。
據上論斷，應依刑事訴訟法第二百九十九條第一項前段，毒品危害防制條例第十條第
一項、第二項、第二十三條第二項，刑法第十一條前段、第五十六條、第五十一條第
五款、第三十八條第一項第二款，判決如主文。
本案經檢察官黃惠玲到庭執行職務。
中      華      民      國    九 十 二    年      四    月    十  七    日
                                    臺灣臺中地方法院刑事第七庭
                                        審判長法  官  夏 一 
                                              法  官  陳 卿 和
                                              法  官  蔡 美 華
右正本證明與原本無異。
如不服本判決，應於判決送達後十日內向本院提出上訴狀，上訴於臺灣高等法院臺中
分院( 須附繕本 )。
                                              書記官
中    華    民    國      九十二      年       四      月       十八    日
附錄論罪科刑法條
毒品危害防制條例
第十條第一項：施用第一級毒品者，處六月以上五年以下有期徒刑。
第十條第二項：施用第二級毒品者，處三年以下有期徒刑。


司法院資訊處製作；財團法人民間司法改革基金會備份。
